【裁判字號】    95,易,1864
【裁判日期】    951229
【裁判案由】    竊盜
【裁判全文】
臺灣桃園地方法院刑事判決              95年度易字第1864號
公  訴  人  台灣桃園地方法院檢察署檢察官
被      告  乙○○
                    （現於台灣桃園看守所附設勒戒處所觀察
上列被告因竊盜案件，經檢察官提起公訴（95年度偵字第25302
號），被告於本院準備程序進行中，就被訴事實為有罪之陳述，
經本院告知簡式審判程序意旨，並聽取公訴人及被告之意見後，
本院合議庭裁定由受命法官獨任依簡式審判程序審理，並判決如
下：
    主  文
乙○○攜帶兇器竊盜未遂，累犯，處有期徒刑柒月。
    事  實
一、乙○○前於民國九十年間，因犯攜帶兇器之加重竊盜罪，經
    本院於九十年七月二十三日以九十年度壢簡字第七０二號簡
    易判決判處有期徒刑六月，如易科罰金以（銀元）三百元折
    算一日，並於同年九月十五日確定後，至九十一年八月三日
    方執行完畢翌日出監；嗣又於九十四年間，因再犯攜帶兇器
    竊盜未遂罪，經台灣士林地方法院於九十四年五月三十一日
    以九十四年度簡字第一六一號判決判處有期徒刑六月，如易
    科罰金以（銀元）三百元折算一日，並於同年六月十五日確
    定後，於九十四年九月十四日易科罰金執行完畢。
二、乙○○猶不知所悔改，於九十五年十一月十八日十四時許，
    行經桃園縣中壢市○○○路三０三號前，見甲○○所有之車
    牌號碼九六一一─ＭＮ號自用小客車停放該處，無人看管，
    認有機可趁，竟基於意圖為自己不法所有之犯意，持其所有
    、客觀上具有危險性可供兇器使用之螺絲起子二支，利用其
    中一支一字型螺絲起子尖銳部位撬壞汽車駕駛座車門鎖（毀
    損部分未據告訴），再進入車內再以另支十字型螺絲起子卸
    下汽車方向盤下方電門鎖蓋，正破壞該車電門鎖線路，擬發
    動引擎將該車駛離現場，在尚未發動引擎前，適有巡邏員警
    查覺有異，當場查獲而未遂，並扣得乙○○所有、供其犯罪
    所用之上開螺絲起子二支。
三、案經桃園縣政府警察局中壢分局報請臺灣桃園地方法院檢察
    署檢察官偵查起訴。
    理  由
一、程序部分：本件被告乙○○所犯係死刑、無期徒刑或最輕本
    刑為三年以上有期徒刑以外之罪，亦非高等法院管轄第一審
    之案件，其於準備程序中就被訴事實為有罪之陳述，經本院
    告知簡式審判程序之旨，並聽取當事人（檢察官、被告）意
    見後，經本院合議庭依刑事訴訟法第二百七十三條之一第一
    項規定裁定由受命法官獨任進行簡式審判程序，合先敘明。
二、訊據被告乙○○對其於上揭時間，持其所有之螺絲起子破壞
    車牌號碼九六一一─ＭＮ號自用小客車車門鎖，進入該車內
    破壞電門鎖線路，尚未及發動引擎時，即遭巡邏員警查獲之
    事實，迭於警詢及本院審理時均供承不諱，復有失竊現場及
    車輛照片共四張、車籍作業系統─查詢認可資料一份在卷可
    稽；而被害人甲○○所有之上開自用小客車，確於上開時間
    、地點遭他人破壞車門鎖入侵，車內方向盤下方線路及右側
    行車電腦部分受損等情節，亦據證人甲○○於警詢中指述在
    卷，並出具贓物認領保管單一紙附卷可資佐證，足認被告前
    開任意性自白核與事實相符，堪予採信。此外，復有被告所
    有供竊盜使用之一字型及十字型螺絲起子各一支扣案足資佐
    証，從而，本件事證明確，被告竊盜犯行已經證明，應依法
    論科。
三、按刑法第三百二十一條第一項第三款之攜帶兇器竊盜罪，係
    以行為人攜帶兇器竊盜為其加重條件，此所謂兇器，其種類
    並無限制，凡客觀上足對人之生命、身體、安全構成威脅，
    具有危險性之兇器均屬之，且祇須行竊時攜帶此種具有危險
    性之兇器為已足，並不以攜帶之初有行兇之意圖為必要，最
    高法院七十九年度台上字第五二五三號判例可資參照。查本
    件被告持以行竊之螺絲起子，係屬金屬製品、質硬形尖，如
    以之攻擊人體，客觀上顯足以造成相當之傷害，堪認具殺傷
    力，應屬兇器無疑。是被告持上開可資為兇器使用之螺絲起
    子二支等物，破壞上開自用小客車之車門鎖，進入車內後再
    破壞電門鎖線路，於引擎未發動前即遭巡邏員警查獲而未得
    手之犯行，因已著手實行竊取行為，而尚未將財物移入自己
    實力支配之下，乃屬未遂，故核其所為，係犯刑法第三百二
    十一條第二項、第一項第三款之攜帶兇器竊盜未遂罪，公訴
    人認上開自用小客車已置於被告實力支配之下，應屬加重竊
    盜既遂云云，然按竊盜罪未遂、既遂之區別，以所竊之物，
    已否移入自己支配之下為標準，如已著手實行竊取，而未脫
    離他人管有或尚未移入自己支配之下，均為未遂，查本件被
    告始終堅稱：尚未發動汽車引擎即遭警查獲等語，而證人甲
    ○○亦證稱：小偷正在偷車時就被當場查獲等語（見偵卷第
    十四頁），依現存卷證資料，無從認定被告之竊盜行為已達
    既遂之程度，公訴意旨認被告竊盜犯行業已既遂，尚有未洽
    ，惟此僅係犯罪階段認定有誤，不生變更起訴法條之問題。
    而被告已著手於竊盜行為之實行而不遂，為未遂犯，依刑法
    第二十五條第二項規定，得按既遂犯之刑減輕之。又被告前
    有如犯罪事實欄一所述之前案犯罪紀錄及執行情形，此有臺
    灣高等法院被告前案紀錄表一份在卷可稽，是被告受有期徒
    刑執行完畢後，五年以內故意再犯本件有期徒刑以上之罪，
    為累犯，應依刑法第四十七條第一項規定加重其刑，並依刑
    法第七十一條規定先加後減之。爰審酌被告乙○○年輕力壯
    ，不思以正當方法獲取生活所需，僅因缺乏代步工具，即於
    竊取他人財物得手，其行為至有不當，復對於社會治安所生
    危害非屬輕微，並審酌被告之品行、智識、動機、犯罪手段
    未傷及他人、所竊得財物價值非鉅且已由被害人甲○○領回
    ，有其出具之贓物認領保管單在卷可稽，犯罪所造成之損害
    已有降低，犯罪後復能坦承犯行，態度尚稱良好等一切情狀
    ，酌情量處如主文所示之刑，以為懲儆。扣案之十字型及一
    字型螺絲起子各一支，均係被告所有，且供犯本件加重竊盜
    犯罪所用之物，業據被告供明在卷（見本院九十五年十二月
    二十七日審理筆錄），爰依刑法第三十八條第一項第二款、
    第三項前段併予宣告沒收。
四、據上論斷，應依刑事訴訟法第二百七十三條之一第一項、第
    二百九十九條第一項前段，刑法第三百二十一條第一項第三
    款、第二項、第二十五條第二項、第四十七條第一項、第三
    十八條第一項第二款、第三項前段，判決如主文。
本案經檢察官郝中興到庭執行職務。
中    華    民    國    95    年    12    月    29    日
                  台灣桃園地方法院刑事第十一庭
                          法  官  何俏美
以上正本證明與原本無異。
如不服本判決，應於判決送達後10日內，向本院提出上訴狀。
                          書記官  陳淑瓊
中    華    民    國    95    年    12    月    29    日
中華民國刑法第321條
犯竊盜罪而有左列情形之一者，處 6 月以上、 5 年以下有期徒刑：
一  於夜間侵入住宅或有人居住之建築物、船艦或隱匿其內而犯之者。
二  毀越門扇、牆垣或其他安全設備而犯之者。
三  攜帶兇器而犯之者。
四  結夥三人以上而犯之者。
五  乘火災、水災或其他災害之際而犯之者。
六  在車站或埠頭而犯之者。
前項之未遂犯罰之。


司法院資訊處製作；財團法人民間司法改革基金會備份。
